臺灣新北地方法院刑事判決
111年度審易字第1839號
公  訴  人  臺灣新北地方檢察署檢察官
被      告  霍智權


上列被告因違反毒品危害防制條例案件，經檢察官提起公訴（ 1
11年度毒偵字第3291、3446號），被告於本院準備程序中就被訴
事實為有罪之陳述，經本院裁定進行簡式審判程序，判決如下：
    主  文
霍智權施用第二級毒品，處有期徒刑參月，如易科罰金，以新臺
幣壹仟元折算壹日；扣案之第二級毒品甲基安非他命壹包（驗餘
淨重零點玖玖零肆公克）沒收銷燬之。又施用第二級毒品，處有
期徒刑肆月，如易科罰金，以新臺幣壹仟元折算壹日；扣案之第
二級毒品甲基安非他命壹包（驗餘淨重零點玖捌伍壹公克）沒收
銷燬之。應執行有期徒刑陸月，如易科罰金，以新臺幣壹仟元折
算壹日。
    事  實
一、霍智權明知甲基安非他命係毒品危害防制條例第2條第2項第
    2款所規定之第二級毒品，依法不得持有、施用，竟基於施
    用第二級毒品之犯意，分別為下列行為：
　㈠於民國111年4月20日20時許，在新北市○○區○○街000巷0號2樓
    住處，以將第二級毒品甲基安非他命置入玻璃球吸食器內燃
    燒吸食煙霧之方式，施用第二級毒品甲基安非他命1次。嗣
    警方接獲情資，且霍智權為毒品治安顧慮人口，遂於111年4
    月21日14時45分許前往霍智權上址住處查察，霍智權在有偵
    查犯罪職權之公務員未發覺前揭犯行前，主動交付第二級毒
    品甲基安非他命1包（驗前淨重0.9932公克，驗餘淨重0.990
    4公克）予警方查扣，並向警員坦承前揭施用第二級毒品甲
    基安非他命之犯行，自首而接受裁判，復經警採集其尿液送
    驗後，呈安非他命及甲基安非他命陽性反應。
　㈡於111年5月7日19時許，在上址住處，以將第二級毒品甲基安
    非他命置入玻璃球吸食器內燃燒吸食煙霧之方式，施用第二
    級毒品甲基安非他命1次。嗣於111年5月7日22時55分許，在
    新北市○○區○○街00號前，因形跡可疑為警盤查，當場扣得其
    藏匿在附近變電箱夾縫中之第二級毒品甲基安非他命1包（
    驗前淨重0.9879公克，驗餘淨重0.9851公克），復採其尿液
    送驗，結果呈安非他命及甲基安非他命陽性反應，始查悉上
    情。
二、案經新北市政府警察局樹林分局報告臺灣新北地方檢察署檢
    察官偵查起訴。
    理  由
壹、程序方面：
    本件被告霍智權所犯係死刑、無期徒刑、最輕本刑為3年以
    上有期徒刑以外之罪，其於準備程序中就被訴事實為有罪之
    陳述，經法官告知簡式審判程序之旨，並聽取公訴人及被告
    之意見後，依刑事訴訟法第273條之1第1項規定，裁定本案
    改依簡式審判程序審理，且依刑事訴訟法第273條之2及第15
    9條第2項規定，不適用傳聞法則有關限制證據能力之相關規
    定，合先敘明。
貳、實體方面：
一、上揭犯罪事實一㈠部分，業經被告霍智權於警詢時、偵查中
    、本院準備程序及審理時均坦承不諱，並有第二級毒品甲基
    安非他命1包扣案可資佐證及新北市政府警察局樹林分局扣
    押筆錄、扣押物品目錄表各1份、蒐證照片1張附卷可稽（見
    111年度毒偵字第3291號偵查卷第23至27、33頁）；而被告
    經警採尿送驗，結果呈安非他命及甲基安非他命陽性反應一
    節，亦有新北市政府警察局受採集尿液檢體人姓名及檢體編
    號對照表（檢體編號：J0000000）、台灣檢驗科技股份有限
    公司濫用藥物實驗室-台北111年5月11日出具之報告編號UL/
    2022/00000000號濫用藥物檢驗報告（檢體編號：J0000000
    ）各1份在卷可參（見111年度毒偵字第3291號偵查卷第35、
    75頁）；另扣案之白色或透明晶體1包經送鑑定結果，驗前
    淨重0.9932公克，取樣0.0028公克鑑定用罄，驗餘淨重0.99
    04公克，檢出第二級毒品甲基安非他命成分一節，復有臺北
    榮民總醫院111年6月20日北榮毒鑑字第C0000000號毒品成分
    鑑定書1份附卷可佐（見111年度毒偵字第3291號偵查卷第95
    頁），足認被告之自白與事實相符，堪以採信。
二、上揭犯罪事實一㈡部分，亦經被告於警詢時、偵查中、本院
    準備程序及審理時均坦承不諱，並有第二級毒品甲基安非他
    命1包扣案可資佐證及新北市政府警察局樹林分局三多派出
    所搜索扣押筆錄、扣押物品目錄表各1份、蒐證照片4張附卷
    可稽（見111年度毒偵字第3446號偵查卷第21至25、39至40
    頁）；而被告經警採尿送驗，結果呈安非他命及甲基安非他
    命陽性反應一節，亦有新北市政府警察局受採集尿液檢體人
    姓名及檢體編號對照表（檢體編號：J0000000）、台灣檢驗
    科技股份有限公司濫用藥物實驗室-台北111年5月24日出具
    之報告編號UL/2022/00000000號濫用藥物檢驗報告（檢體編
    號：J0000000）各1份在卷可參（見111年度毒偵字第3446號
    偵查卷第31、79頁）；另扣案之白色或透明晶體1包經送鑑
    定結果，驗前淨重0.9879公克，取樣0.0028公克鑑定用罄，
    驗餘淨重0.9851公克，檢出第二級毒品甲基安非他命成分一
    節，復有臺北榮民總醫院111年6月20日北榮毒鑑字第C00000
    00號毒品成分鑑定書1份附卷可佐（見111年度毒偵字第3446
    號偵查卷第93頁），足認被告之自白與事實相符，堪以採信
    。
三、又被告前因施用毒品案件，經依本院109年度毒聲字第1114
    號裁定送觀察、勒戒後，認無繼續施用毒品傾向，於111年1
    月18日執行完畢釋放，並經臺灣新北地方檢察署檢察官以11
    0年度毒偵字第2921、3489、5586、6112、7560、7680號、1
    11年度毒偵緝字第18號為不起訴處分確定等情，有臺灣高等
    法院被告前案紀錄表1份在卷可佐，是被告於111年4月20日2
    0時許、111年5月7日19時許再為本件施用第二級毒品犯行，
    顯係在上述被告經觀察、勒戒執行完畢釋放後3年內再犯，
    自應依法追訴。綜上所述，本案事證明確，被告犯行，均堪
    認定，應依法論科。
四、論罪科刑：
  ㈠核被告所為，均係犯毒品危害防制條例第10條第2項之施用第
    二級毒品罪（共2罪）。　　
  ㈡被告施用第二級毒品甲基安非他命前後持有第二級毒品甲基
    安非他命之低度行為，應為施用之高度行為所吸收，不另論
    罪。
  ㈢被告所犯上開2罪間，犯意各別，行為互殊，應予分論併罰。
  ㈣按刑法第62條所謂發覺，固非以有偵查犯罪權之機關或人員
    確知其人犯罪無誤為必要，而於對其發生嫌疑時，即得謂為
    已發覺；但此項對犯人之嫌疑，仍須有確切之根據得為合理
    之可疑者，始足當之，若單純主觀上之懷疑，要不得謂已發
    生嫌疑；又所謂發覺，係指有偵查犯罪職權之公務員已知悉
    犯罪事實與犯罪之人而言，而所謂知悉，固不以確知其為犯
    罪之人為必要，但必其犯罪事實，確實存在，且為該管公務
    員所確知，始屬相當。如犯罪事實並不存在而懷疑其已發生
    ，或雖已發生，而為該管公務員所不知，僅係推測其已發生
    而與事實巧合，均與已發覺之情形有別（最高法院72年台上
    字第641號、75年台上字第1634號判例意旨參照）。經查，
    就犯罪事實一㈠部分，警方係因接獲情資，且被告為毒品治
    安顧慮人口，始於111年4月21日14時45分許前往被告上址住
    處查察，經被告開門讓警方進入，警方僅於桌面發現噴焰式
    打火機，而未發現可疑之毒品或吸食工具，被告見來者為管
    區警員，旋主動交付第二級毒品甲基安非他命1包予警方查
    扣，並自承有施用第二級毒品等情，此有被告之警詢筆錄在
    卷可參（見111年度毒偵字第3291號偵查卷第16至17頁），
    足見在被告主動交付上開第二級毒品予員警查扣並自承施用
    第二級毒品犯行前，員警尚無何確切之根據得為合理之懷疑
    被告持有並施用第二級毒品，則被告主動交付毒品、坦承施
    用毒品犯行，並接受裁判，應合於自首要件，爰就此部分依
    刑法第62條前段規定減輕其刑。
  ㈤爰審酌被告明知甲基安非他命屬政府禁制之第二級毒品，又
    前已因施用毒品案件經送觀察、勒戒，仍不能戒除毒癮，再
    次漠視法令禁制而犯本罪，顯見其戒除毒品之意志薄弱，惟
    念其犯後坦承犯行，且施用毒品所生危害，實以自戕身心健
    康為主，對於他人生命、身體、財產等法益，尚無明顯而重
    大之實害，並衡酌其於109年間有因施用毒品案件經法院論
    罪科刑及執行完畢紀錄，有臺灣高等法院被告前案紀錄表1
    份在卷可考，復兼衡其自陳國中肄業之智識程度、目前無業
    、需照顧80餘歲父親之生活狀況等一切情狀，分別量處如主
    文所示之刑，並均諭知如易科罰金之折算標準，及定其應執
    行刑，並諭知如易科罰金之折算標準，以資懲儆。
五、沒收：
　  犯罪事實一㈠、㈡分別扣案之甲基安非他命1包（驗餘淨重0.9
    904公克）、甲基安非他命1包（驗餘淨重0.9851公克），屬
    查獲之第二級毒品，不問屬於犯人與否，均應依毒品危害防
    制條例第18條第1項前段規定沒收銷燬之；而包裝前開第二
    級毒品甲基安非他命之外包裝袋，因包覆毒品，其上顯留有
    該毒品之殘渣，無論依何種方式均難與之完全析離，當應整
    體視之為毒品，與上開第二級毒品甲基安非他命併同沒收銷
    燬；至於鑑驗用罄之部分，因已滅失，爰不再為沒收銷燬之
    諭知。
據上論斷，應依刑事訴訟法第273條之1第1項、第299條第1項前
段，毒品危害防制條例第10條第2項、第18條第1項前段，刑法第
11條、第41條第1項前段、第51條第5款、第62條前段，判決如主
文。
本案經檢察官黃筵銘提起公訴，經檢察官黃明絹到庭執行職務。
中　　華　　民　　國　　111 　年　　11　　月　　2 　　日
                  刑事第二十五庭  法  官      曾淑娟
如不服本判決，應於判決送達後20日內敘明上訴理由，向本院提
出上訴狀（應附繕本），上訴於臺灣高等法院。其未敘述上訴理
由者，應於上訴期間屆滿後20日內向本院補提理由書「切勿逕送
上級法院」。
                                  書記官      王若安   
中　　華　　民　　國　　111 　年　　11　　月　　3 　　日
附錄本案論罪科刑法條全文：
毒品危害防制條例第10條
施用第一級毒品者，處6月以上5年以下有期徒刑。
施用第二級毒品者，處3年以下有期徒刑。